# 请教陈版主：反向收购中的企业合并成本

提问人：投行虫虫 时间：2011-12-13 09:42:58
请教陈版主，反向收购中，如果法律上母子公司换股比例以及法律上子公司股票公允价值一定的话企业合并成本是不是不变的？即不论收购方股东以所持法律上子公司多少比例股份换取法律上母公司股份，企业合并成本不变。讲解 2010 举得例子好像也说明了这个问题，体现在合并报表中的只是少数股东权益多少不同。请问如何理解？

回答人：chenyiwei
确实是这样。如果购买方和被购买方在合并之前互相不持有对方股权，则会计上的合并成本总是等于会计上被购买方（上市公司）原有股权的公允价值。

回答人：chenyiwei
确实是这样。如果购买方和被购买方在合并之前互相不持有对方股权，则会计上的合并成本总是等于会计上被购买方（上市公司）原有股权的公允价值。

提问人：ying0518 时间：2013-04-25 16:42:47
陈版，“不论收购方股东以所持法律上子公司多少比例股份换取法律上母公司股份，企业合并成本不变。”就是说，购买方以其子公司换取上市公司股权后，持有合并后主体51%至99%股权，合并成本都是一样的，应该怎么理解？

回答人：chenyiwei
因为在反向购买的会计模型中，总是认为会计上被购买方的股份要 100 ％转换为会计上购买方发行的权益工具，相当于所购买的被购买方权益总是 100 ％。相应地，合并成本总是等于会计上被购买方（上市公司）原有股权公允价值